【裁判字號】    97,消債更,190
【裁判日期】    971118
【裁判案由】    聲請更生程序
【裁判全文】
臺灣彰化地方法院民事裁定           97年度消債更字第190號
聲  請  人  甲○○
代  理  人  李淵聯律師
上列當事人聲請消費者債務清理事件，本院裁定如下：
    主  文
債務人甲○○自中華民國97年11月18日下午5時起開始更生程序
。
    理  由
一、按法院開始更生程序之裁定，應載明其年、月、日、時，並
    即時發生效力，消費者債務清理條例第45條第1項定有明文。
二、本件債務人主張：其有不能清償債務情事，前已提出債權人
    清冊，以書面向最大債權金融機構請求共同協商債務清償方
    案，雖協商成立後履行11期後即毀諾，聲請人陳明其原因為
    其中第一商業銀行未加入協商，致聲請人除繳納協商金額新
    台幣（下同）45,936元外，仍需額外繳納第一商業銀行欠款
    14,920元，致不能清償債務等語，雖參與協商債權銀行台新
    國際商業銀行不同意債務人即聲請人進行更生，所持理由無
    非以債務人當初聲請協商誤將第一商業銀行之債權列入有擔
    保債權，故不列入協商，事後雖履行協商有困難，又不與債
    權銀行協商是否展期，顯有主觀上怠於清償等情；本院查：
    當初聲請人參與協商時已列出第一商業銀行債務，僅誤將其
    列入有擔保借款欄項，協商銀行憑其優勢之財力及對法規認
    識及解析能力均遠超於債務人，自宜詳加核對，告知債務人
    應一併計入協商債權總額，以免影響債務人對清償額度及清
    償能力之評估，導致爾後清償困難，此種自始協商錯估債權
    總額度，致協商成立後履行顯有重大困難情形，尚難歸責於
    聲請人，且本院調查第一商業銀行未參與債務協商之原因謂
    係債務人之保證人不同意簽保證書（見97年9月10日陳報狀
    ），則其原因恐非誤列有擔保債務所致，自非可歸責於債務
    人，且債務人已盡力清償協商債務11期，對第一商業銀行債
    務亦繳款正常，自難認主觀上有怠於清償之情事，其聲請更
    生條件即合於消費者債務清理條例第151條第6項準用第5項
    但書規定，債務人與金融機構協商成立者，不得聲請更生或
    清算，但因不可歸責於己之事由致履行顯有重大困難者，不
    在此限，且其無擔保或無優先權之債務總額未逾新臺幣1,
    200萬元，復未經法院裁定開始清算程序或宣告破產，爰向
    本院聲請更生等語。經查：債務人所主張之上開事實，業據
    提出債權清冊、薪津明細、房屋租約、借據、必要支出明細
    等為證，且經本院依職權向第一商業銀行函查等情屬實，有
    在卷可考，此外，本件又查無債務人有消費者債務清理條例
    第6條第3項、第8條或第46條各款所定駁回更生聲請之事由
    存在，則債務人聲請更生，應屬有據，爰裁定如主文。
中    華    民    國    97    年    11    月    18    日
              民事第二庭    法      官  李言孫
以上正本係照原本作成。
本裁定不得抗告。
本裁定已於97年11月18日下午5時公告。
中    華    民    國    97    年    11    月    18    日
                            書  記  官  施惠


司法院資訊處製作；財團法人民間司法改革基金會備份。
